臺灣高雄地方法院刑事判決
111年度交簡上字第64號
公  訴  人  臺灣高雄地方檢察署檢察官
被      告  江美如




上列被告因過失傷害案件，不服本院高雄簡易庭民國111年度交
簡字第3113號第一審簡易判決（起訴案號：110年度調偵字第14
、15號），提起上訴，本院管轄之第二審合議庭判決如下：
    主  文
原判決撤銷。
江美如犯過失傷害罪，處拘役伍拾伍日，如易科罰金，以新臺幣
壹仟元折算壹日。
    事  實
一、江美如於民國109年2月12日15時17分許，騎乘輕型機車（車
    牌號碼詳卷），自高雄市○○區○○路00號前由西往東方向起駛
    時，本應注意車輛起駛前應顯示方向燈，注意前後左右有無
    障礙物或車輛行人，並應讓行進中之車輛行人優先通行，而
    依當時天候晴朗，日間自然光線充足，柏油路面乾燥、無缺
    陷，視距良好無障礙物，又無不能注意之情事，竟疏未注意
    行進中之車輛，並讓行進中之車輛先行，貿然由路面起駛，
    適有蔡慧華（所涉過失傷害罪嫌部分，另據檢察官為不起訴
    處分）騎乘普通重型機車（車牌號碼詳卷），沿武廟路由西
    往東方向行駛至該處，兩車因而發生碰撞，蔡慧華當場人車
    倒地，致受有左膝前十字韌帶及内側韌帶斷裂、左膝外傷性
    關節炎、頭部挫傷、右肩部挫傷、右手挫傷、右膝部挫傷、
    左腰部挫傷、左大腿挫傷、左手挫傷、左側膝部挫傷等傷害
    。江美如於肇事後，因其亦受傷送醫，在犯罪未經有偵查權
    之機關或公務員發覺以前，向到醫院處理之警員表明其為肇
    事者，自首而願接受裁判。
二、案經蔡慧華訴由高雄市政府警察局苓雅分局報告臺灣高雄地
    方檢察署檢察官偵查起訴。
    理  由
一、上開事實，業據被告江美如於原審及本院審理時坦承不諱（
    參原審審交易卷第97、135頁、本院簡上卷第55、81頁），
    核與證人即告訴人蔡慧華於警詢之證述（參警卷第9至12頁
    ）相符；並有道路交通事故現場圖、道路交通事故調查報告
    表㈠、㈡-1、告訴人及被告之道路交通事故談話紀錄表各1份
    、現場照片11張、現場監視器翻拍照片6張、告訴人及被告
    騎乘之車輛詳細資料報表、告訴人之長庚醫療財團法人高雄
    長庚紀念醫院109年02月14日診字第0000000000000號、109
    年08月13日診字第0000000000000號、109年07月22日診字第
    0000000000000號診斷證明書各1份(參警卷第21、23、25至3
    6、47至48、57至59頁、他卷第15頁）在卷可證，而本案車
    禍經送高雄市政府交通局車輛行車事故鑑定委員會（下稱車
    鑑會）及車輛行車事故鑑定覆議會鑑定，均認被告有上述過
    失一節，亦有車鑑會110年5月10日高市車鑑字第1107032530
    0號函暨附00000000號鑑定意見書、高雄市政府110年12月8
    日高市府交交工字第11050080000號函暨所附高雄市車輛行
    車事故鑑定覆議會覆議意見書各1份（參調偵二卷第19至22
    頁、原審審交易卷第123至126頁）附卷可佐，足認被告之任
    意性自白與卷内證據互核相符。是被告犯行，堪以認定，應
    予依法論科。
二、核被告所為，係犯刑法第284條前段之過失傷害罪。被告於
    本件車禍肇事後因其亦受傷而送醫，而承辦員警於當日即10
    9年2月12日至醫院詢問被告，被告在未為有偵查職權之公務
    員發覺犯罪前，即當場向前往處理之員警坦承為肇事人，而
    自首接受裁判一節，有高雄市政府警察局道路交通事故肇事
    人自首情形紀錄表、被告之道路交通事故談話紀錄表1紙附
    卷可憑（參警卷第43、33至34頁），應認符合自首之要件，
    爰依刑法第62條之規定，減輕其刑。
三、原審以被告犯行明確，論罪科刑，固非無見，然原審認本案
    係經告訴人報警，並於109年8月4日警詢時對被告提出告訴
    後，被告始於同年月10日警詢時坦承為肇事者，而無自首情
    事一節，容有違誤。檢察官上訴雖認原審量刑過輕，然按量
    刑輕重，係屬事實審法院得依職權自由裁量之事項，苟已斟
    酌刑法第57條各款所列情狀而未逾越法定刑度，不得遽指為
    違法。原判決已審酌被告過失程度、告訴人傷情、於原審坦
    承犯行、因雙方差距過大而未予和解賠償之犯後態度、被告
    個人情況等一切情狀，而予量刑，實已就刑法第57條所列科
    刑相關之標準為妥適考量，其量刑並無逾越法定刑度之瑕疵
    ，上訴意旨猶執前詞上訴，並無理由。但因本案有上開自首
    減刑事由，處斷刑範圍已有不同，本院自應重新審酌量刑，
    是原判決既有上開可議之處，自應由本院撤銷改判。
四、爰審酌被告騎乘機車，本應注意遵守交通規範，以維護自身
    及其他用路人之安全，竟疏未注意，貿然起駛，而肇致本案
    車禍，確有可非難之處；另考量被告犯後於原審審理時及本
    院審理時均坦承犯行，惟因與告訴人就賠償金額雙方差距過
    大，故尚未與告訴人和解或賠償告訴人，以減損告訴人損害
    之犯後態度；另審酌被告於本案之過失程度、告訴人之傷害
    ，以及被告自陳之教育程度、工作、經濟及家庭狀況（參本
    院簡上卷第93頁），量處拘役55日，並諭知以新臺幣1千元
    折算1日之易科罰金折算標準。
據上論斷，應依刑事訴訟法第455條之1第1項、第3項、第369條
第1項前段、第364條、第299條第1項前段，判決如主文。
本案經檢察官張志杰提起公訴，檢察官翁誌謙到庭執行職務。　
中　　華　　民　　國　　111 　年　　7 　　月　　20　　日
                  刑事第十三庭  審判長法　官  陳紀璋

                                      法  官  洪毓良

                                      法  官  李怡蓉
　　　　　　　　　　　　　　　　　　　
以上正本證明與原本無異。
不得上訴。
中　　華　　民　　國　　111 　年　　7 　　月　　21　　日
　　　　　　　　　　　　　　　　　　　書記官　胡孝琪
　　　　　　　　　　　　　　　　　　　　　
本案論罪科刑法條：
中華民國刑法第284條
因過失傷害人者，處1年以下有期徒刑、拘役或10萬元以下罰金
；致重傷者，處3年以下有期徒刑、拘役或30萬元以下罰金。